# 分期付款购入固定资产

提问人：lixiaoqiu 时间：2021-02-14 08:05:02
我公司分期付款购入汽车一辆，总价值 316 万，首期款 100 万，剩余款项按 3 年付清，每个月月供 6 万，假如我公司新增借款利率为5%，请问是直接用5%来计算付款额现值吗，还是需要计算内函报酬率？怎么计算内函报酬率？

回答人：chenyiwei
可直接用5%来计算付款额现值。但如果该折现值大于该汽车在一次性付清全款情形下的售价，则以后者（现销价格）作为初始计量金额，此时需重新计算内含报酬率。
另外，如果你公司是一般纳税人，则需以不含增值税的金额作为计算的基础。